Marco Antonio González Blanco

APPLICATION DEVELOPER - FULLSTACK

I am an exceptional developer with the ability to adapt swiftly to diverse situations, consistently demonstrating proactivity in my work performance. My specialization includes a solid command of key technologies such as HTML, CSS, JavaScript, TypeScript, C#, .NET, SQL, MySQL, Angular, and Web API, among other tools. Additionally, I am currently enrolled in a part-time bootcamp to further enhance my knowledge and improve my skills

E-mail: marcogb1217@gmail.com

Cellular: 3102005973

Website: http://www.basic-cv-marcogonzalez.somee.com/

LinkedIn: https://www.linkedin.com/in/marco-

gonzalez-blanco-83911a7b

PROFESSIONAL EXPERIENCE

Feb. 2022 – Mar. 2022	TECNIEXTINTORES CARTAGENA SAS Web Application Developer
	 Development of application for inventory management, customers and sales, using: Visual Studio, .NET Core, C#, WPF, SQL Server, Design Patterns, Entity Framework, Worker Services Management, Windows Forms, Angular, Software Architecture, APIs REST, SOLID and Scrum
Feb. 2019 – Jul. 2022	YIYII BOUTIQUE Web Application Developer
	Development of application for inventory management, customers and
	sales, using: Visual Studio, .NET Core, C#, WPF, SQL Server, Design
	Patterns, Entity Framework, Worker Services Management, Windows
	Forms, Angular, Software Architecture, APIs REST, SOLID and Scrum
Feb.2017 – Jul 2022	CHILDREN INTERNATIONAL COLOMBIA ICT Officer
	Provide computer training to sponsored personnel.
Oct. 2022 – Sept. 2023	C&M DEVELOPMENT GROUP Web Application Developer
	 Development of client-server application using: Angular, ASP Net Core, Design Patterns, API Rest, SQL Server database, Visual Studio, .NET Core, C#.

EDUCATION

2011 - 2012

SYSTEMS TECHNICIAN

Cartagena, Colombia

SERVICIO NACIONAL DE APRENDIZAJE - SENA

2020 - 2022

TECHNOLOGIST IN ANALYSIS AND DEVELOPMENT OF INFORMATION SYSTEMS

Cartagena, Colombia

SERVICIO NACIONAL DE APRENDIZAJE - SENA

LANGUAGES

LANGUAGE	LEVEL
Spanish	Nativo
English	C1
Português	A1

SOFT SKILLS

• Troubleshooting • Collaboration

•Organized •Communication • Results oriented

PunctualityTeamworkEmpathy

• Creativity • Critical thinking • Honesty and professional

•Adaptability • Listening skills

Positive attitude

Proactivity

HARD SKILLS

SKILL	LEVEL	SKILL	LEVEL
.NET	Intermediate	Auth	Basic
C#	Intermediate	Vercel	Basic
Swagger	Intermediate	Mongoose	Basic
Microservicios	Intermediate	Bootstrap	Intermediate
SQL	Intermediate	ASP Net Core	Intermediate
HTML	Intermediate	Web API's	Intermediate
CSS	Intermediate	Visual Basic	Intermediate
JAVASCRIPT	Advanced	Git/GitHub	Intermediate
Node Js	Intermediate	SCRUM	Intermediate
Express.js	Intermediate	Docker	Basic
Angular	Intermediate	SQL Server	Intermediate
React	Intermediate	MongoDB	Intermediate
Redux	Intermediate	Microsoft Office	Advanced

PERSONAL REFERENCES

Name: Liceth Ruiz Ortiz Name: Maria Murillo

Position: Docente **Position:** Oficial de programas

Company: Institución Educativa Ciudadela 2000 Company: Children International Colombia

Phone: 3042002837 **Phone:** 312 6128326

Marco Antonio González Blanco

DESARROLLADOR DE APLICACIONES - FULLSTACK

Soy un desarrollador excepcional con la habilidad de adaptarme ágilmente a diversas situaciones, siempre demostrando proactividad en mi desempeño laboral. Mi especialización abarca un sólido dominio de tecnologías clave, tales como HTML, CSS, JavaScript, TypeScript, C#, .NET, SQL, MySQL, Angular y Web API, entre otras herramientas. Actualmente, estoy participando en un bootcamp de forma parcial para ampliar mis conocimientos y perfeccionar mis habilidades.

E-mail: marcogb1217@gmail.com

Teléfono: 3102005973

Website: http://www.basic-cv-marcogonzalez.somee.com/

LinkedIn: https://www.linkedin.com/in/marco-

gonzalez-blanco-83911a7b

GitHub: https://github.com/M-2018

EXPERIENCIA PROFESIONAL

Feb. 2022 – Mar. 2022	TECNIEXTINTORES CARTAGENA SAS Desarrollador de aplicaciones
	 Desarrollo de aplicación para gestión de inventarios, clientes y ventas, utilizando: Visual Studio, .NET Core, C#, WPF, SQL Server, Design Patterns, Entity Framework, Worker Services Management, Windows Forms, Angular, Software Architecture, APIs REST, SOLID and Scrum.
Feb. 2019 – Jul. 2022	YIYII BOUTIQUE Desarrollador de aplicaciones
	 Desarrollo de aplicación para gestión de inventarios, clientes y ventas, utilizando: Visual Studio, .NET Core, C#, WPF, SQL Server, Design Patterns, Entity Framework, Worker Services Management, Windows Forms, Angular, Software Architecture, APIs REST, SOLID and Scrum.
Feb.2017 – Jul 2022	CHILDREN INTERNATIONAL COLOMBIA Oficial TIC
	Dar capacitación en informática a personal apadrinado.
Oct. 2022 – Sept. 2023	C&M DEVELOPMENT GROUP Desarrollador de aplicaciones Web
	 Desarrollo de aplicación cliente-servidor utilizando: Angular, ASP Net Core, Design Patterns, API Rest, SQL Server Database, Visual Studio, .NET Core, C#.

EDUCACIÓN

2011 - 2012

TECNICO EN SISTEMAS

Cartagena, Colombia

SERVICIO NACIONAL DE APRENDIZAJE - SENA

2020 - 2022

TECNOLOGO EN ANALISIS Y DESARROLLO DE SISTEMAS DE INFORMACION

Cartagena, Colombia

SERVICIO NACIONAL DE APRENDIZAJE - SENA

IDIOMAS

IDIOMA	NIVEL
Español	Nativo
Inglés	C1
Portugués	A1

HABILIDADES BLANDAS

- Resolución de problemas
- Organizado
- Puntualidad
- Creatividad
- Adaptabilidad
- Colaboración

- Comunicación
- Trabajo en equipo
- Pensamiento crítico
- Capacidad de escucha
- Proactividad

- Orientado a resultados
- Empatía
- Honestidad y ética profesional
- Actitud positiva

HABILIDADES DURAS

SKILL	LEVEL	SKILL	LEVEL
.NET	Intermedio	Auth	Básico
C#	Intermedio	Vercel	Básico
Swagger	Intermedio	Mongoose	Básico
Microservicios	Intermedio	Bootstrap	Intermedio
SQL	Intermedio	ASP Net Core	Intermedio
HTML	Intermedio	Web API's	Intermedio
CSS	Intermedio	Visual Básico	Intermedio
JAVASCRIPT	Avanzado	Git/GitHub	Intermedio
Node Js	Intermedio	SCRUM	Intermedio
Express.js	Intermedio	Docker	Básico
Angular	Intermedio	SQL Server	Intermedio
React	Intermedio	MongoDB	Intermedio
Redux	Intermedio	Microsoft Office	Avanzado

REFERENCIAS PERSONALES

Nombre: Liceth Ruiz Nombre: Maria Murillo

Cargo: Docente Cargo: Oficial de programas

Empresa: Institución Educativa Ciudadela 2000 Empresa: Children International Colombia

Celular: 3042002837 **Celular:** 312 6128326



El Servicio Nacional de Aprendizaje SENA

En Cumplimiento de la Ley 119 de 1994 y en atención a que

MARCO ANTONIO GONZALEZ BLANCO

Con Cédula de Ciudadanía No. 8.851,181

Cursó y aprobó el programa de Formación Profesional Integral y cumplió con las condiciones requeridas por la entidad, le confiere el

Título de

TÉCNICO EN SISTEMAS

En testimonio de lo anterior, se firma el presente Titulo en Cartagena, a los veinticinco (25) días del mes de junio de dos mil doce (2012)

> Firmado Digitalmente por JAIME TORRADO CASADIEGOS SERVICIO NACIONAL DE APRENDIZAJE SENA Autenticidad del Documento Bogotá - Colombia

JAIME TORRADO CASADIEGOS SUBDIRECTOR CENTRO DE COMERCIO Y SERVICIOS REGIONAL BOLÍVAR

> 496251 - 25/06/2012 No y FECHA REGISTRO



El Servicio Nacional de Aprendizaje SENA

En Cumplimiento de la Ley 119 de 1994 y en atención a que

MARCO ANTONIO GONZALEZ BLANCO

Con Cedula de Ciudadania No. 8851181

Cursó y aprobó el programa de Formación Profesional Integral y cumplió con las condiciones requeridas por la entidad. le confiere el

Título de

TECNÓLOGO EN ANALISIS Y DESARROLLO DE SISTEMAS DE INFORMACION

En testimonio de lo anterior, se firma el presente Titulo en Girardot. a los trece (13) dias del mes de julio de dos mil veintidos (2022)

Firmado Digitalmente por

DAVID ALBERTO CORREA CASTILLO Subdirector CENTRO DE LA TECNOLOGIA DEL DISEÑO Y LA PRODUCTIVIDAD EMPRESARIAL REGIONAL CUNDINAMARCA

> 62727028 - 13/07/2022 No y FECHA REGISTRO



Tecni-Extintores Cartagena NIT. 73071441-4

Carta de Recomendación

29/09/2022

A quien pueda interesar:

Reciba un cordial y respetuoso saludo. A través de estas líneas deseo hacer de su conocimiento que el señor Marco Gonzalez Blanco, identificado con cedula de ciudadanía número 8.851.181 de Cartagena, realizó una aplicación de escritorio para agilizar el manejo del negocio, el periodo de trabajo fue desde febrero 14 de 2022 a marzo 29 de 2022. Las entregas se realizaban semanalmente.

Sin más nada a que referirme y, esperando que esta recomendación sea tomada en cuenta, dejo mi número de contacto para cualquier información de interés.

Atentamente,

Darwin Galvan Ortiz Administrador Tecniextintores Cartagena

Celular: +57 300 5031604



Cartagena de Indias, 30 de septiembre de 2022

A quien corresponda:

Me complace indicar que conozco al señor Marco Gonzalez Blanco, el cual desarrolló un software para manejo de mi negocio y puedo dar fe de sus cualidades morales y responsabilidad. El proceso de entrega se realizó por pasos y de manera hibrida.

Sé que el señor Marco Gonzalez Blanco sabrá cumplir a cabalidad con las tareas que le fueren encomendadas, por lo que gustosamente le recomiendo. Firmo para lo pertinente a los treinta días de septiembre de 2022, en la ciudad de Cartagena De Indias.

Atentamente,

Yiselle Ramírez Berrio Propietaria Yiyii Boutique Teléfono 301 5094333



EN CUMPLIMIENTO DE LO SEÑALADO EN EL ARTICULO 46 DEL DECRETO 2852 DE 2013

LA DIRECTORA ADMINISTRATIVA Y FINANCIERA DE C&M DEVELOPMENT GROUP SAS NIT 900.378.474-5

CERTIFICA QUE, el(la) señor(a) MARCO ANTONIO GONZÁLEZ BLANCO, identificado(a) con cédula de ciudadanía No. 8851181, laboró para nuestra compañía desde el día 03 de octubre de 2022 hasta el día 30 de septiembre de 2023.

Durante este tiempo, estuvo vinculado(a) mediante un contrato individual de trabajo a término indefinido, desempeñando el cargo de Desarrollador Junior, y devengando como salario mensual, la suma de Dos Millones Ochocientos Cincuenta y Nueve Mil Trescientos Noventa y Cuatro Pesos Mcte. (\$2.859.394.00) y un auxilio de conectividad no prestacional de Ciento Cuarenta Mil Seiscientos Seis Pesos Mcte. (\$140.606.00), para un total de Tres Millones de Pesos Mcte. (\$3.000.000.00).

El motivo de terminación de la relación laboral obedeció a la finalización unilateral del contrato sin justa causa por parte de la compañía, ocurrida el día 30 de septiembre de 2023.

En constancia de lo anterior, se expide la presente certificación en la ciudad de Bogotá D.C., a los 02 días del mes de octubre de 2023.

VICTORIA MUENTES NIEVES

Directora Administrativa y Financiera















